高雄高等行政法院裁定
110年度交抗再字第3號
聲  請  人  葉聖庸                                     
相  對  人  臺南市政府交通局

代  表  人  王銘德              
上列聲請人因與相對人臺南市政府交通局間交通裁決事件，對於
中華民國110年8月31日本院110年度交抗再字第2號裁定，聲請再
審，本院裁定如下：
　　主  文
一、再審之聲請駁回。
二、再審訴訟費用新臺幣300元由聲請人負擔。
　　理  由
一、聲請人因與相對人間交通裁決事件，提起行政訴訟，前經臺
    灣臺南地方法院（下稱臺南地院）107年度交字第97號行政
    訴訟判決駁回，聲請人不服，提起上訴，經本院以108年度
    交上字第4號判決（下稱原確定判決）駁回其上訴而告確定
    。嗣聲請人以本院原確定判決有行政訴訟法第273條第1項第
    1款之再審事由，提起再審之訴，經本院108年度交上再字第
    2號判決（下稱本院再審判決）駁回確定在案。聲請人復主
    張本院再審判決有行政訴訟法第273條第1項第13款之再審事
    由，誤向本院提起再審之訴，經本院以108年度交上再字第5
    號裁定移送於臺南地院行政訴訟庭審理。嗣經臺南地院108
    年度交再字第1號行政訴訟裁定認其係以同一事由更行對於
    本院原確定判決或再審判決提起再審之訴，為不合法，而裁
    定駁回聲請人再審之訴。聲請人不服，提起抗告，經本院10
    9年度交抗字第3號裁定（下稱抗告裁定）駁回而告確定。聲
    請人仍不服，向本院聲請再審，經本院109年度交抗再字第1
    號裁定駁回確定，聲請人猶未甘服，再聲請再審，經本院以
    109年度交抗再字第2號裁定駁回，聲請人仍不服，提起再審
    ，復經本院110年度交抗再字第2號裁定（下稱原確定裁定）
    駁回。聲請人不服，以原確定裁定有第273條第1項第4款規
    定之事由，聲請本件再審。
二、聲請意旨略以：
  ㈠依據行政訴訟法第283條裁定已經確定而有同法第273條第1項
    第4款依法律或裁判應迴避之法官參與裁判情形，基於行政
    訴訟法第19條第5款曾參與該訴訟事件之前審裁判及同法第2
    0條準用民事訴訟法第33條第1項第2款法官有前條所定以外
    之情形，足認其執行職務有偏頗之虞者提起聲請再審。行政
    訴訟法第19條第5款所規範「曾參與該訴訟事件之前審裁判
    」，依司法院釋字第178號解釋指出，所謂參與前審裁判是
    指：同一法官就同一案件，曾參與下級審之裁判，也包括前
    前審，比如對三審而言，二審是下級審，一審就是前前審。
    此次不服之裁定法官即為同一案件之3位前前審法官，依釋
    字第178號解釋都要自行迴避。
　㈡3位法官在前前審（註：本院109年度交抗再字第1號裁定）之
    裁定文中，對「應迴避之法官」認定，僅著墨於行政訴訟法
    第19條第5款及第6款之推定，顯然有偏頗之實；在原確定裁
    定終於提到了民事訴訟法第33條第1項第2款，並加註了最高
    行政法院105年度裁字第565號裁定意旨參照。聲請人於前聲
    請再審理由即基於其他情形客觀上足疑其為不公平之審判者
    為其原因事實提出，原確定裁定之「三、聲請意旨略以」也
    載明核有下列執行職務偏頗之情事：1.……顯有輕忽草率之情
    。2.……有違行政訴訟法第189條規定。3.……此部分顯有斷章
    取義之錯誤。原確定裁定卻在「四、本院查：」裡謂「聲請
    意旨稱本院蘇審判長執行職務有偏頗之虞乙節，聲請人並未
    釋明蘇審判長就本件訴訟……，或基於其他情形客觀上足疑其
    為不公平之審判者為其原因事實，皆僅憑聲請人之主觀臆測
    ，或認法官指揮訴訟欠當，參諸上開說明，此不得謂其有偏
    頗之虞」。揆諸歷歷事實，豈非無視而規避作論。至於聲請
    人在上開聲請意旨裡，只有關於蘇審判長執行職務有偏頗之
    虞乙節之法規依據，並敘述其職務偏頗之1、2、3情事，並
    無原確定裁定所稱之「其餘聲請意旨」，更遑論原確定裁定
    認定「無非重述……，其此部分再審之聲請為不合法」之謬誤
    。綜觀原確定裁定理由三、四，該案承審法官上述不尋常之
    事實作為，足合一般通常人對法官能否本於客觀中立與公正
    之立場參與裁判產生懷疑，顯然不當侵害聲請人受憲法保障
    公平審判之權利，已構成所謂執行職務有偏頗疑慮之要件，
    聲請人以一般通常人所具有之合理觀點，基於完全客觀之判
    斷，依上開理由聲請再審。
三、本院之判斷：
　㈠按行政訴訟法第273條第1項第4款規定所謂「依法律」應迴避
    之法官，係指法官有同法第19條所列各款情形之一，應自行
    迴避者而言；所謂「依裁判」應迴避之法官，指該法官已由
    其所屬法院或院長或其直接上級法院依行政訴訟法第20條準
    用民事訴訟法第35條第1項、第38條第1項以裁定命其迴避者
    而言。又行政訴訟法第19條第5款「曾參與該訴訟事件之前
    審裁判」，係指法官就同一事件曾參與下級審法院裁判而言
    ；同條第6款「曾參與該訴訟事件再審前之裁判，但其迴避
    以一次為限」，係指該訴訟事件經裁判後提起再審，曾參與
    再審前裁判之法官，不得參與第一次再審之裁判而言。
　㈡經查，原確定裁定之承審法官為審判長法官吳永宋、法官林
    彥君及法官黃堯讚，而原確定裁定之再審標的即本院109年
    度交抗再字第2號裁定，並非下級審法院之裁判，又上開3位
    法官雖參與本院109年度交抗再字第1號裁定之審理，然該案
    係聲請人對於本院抗告裁定聲請再審之再審程序，故上開3
    位法官並未參與該案再審前之裁判甚明，是上述原確定裁定
    之承審法官，均非參與前審裁判或參與該訴訟事件再審前裁
    判之法官至明，自無應迴避之事由。再上開3位法官復未經
    其所屬法院或院長或其直接上級法院依行政訴訟法第20條準
    用民事訴訟法第35條第1項、第38條第1項以裁定命其迴避。
    從而，原確定裁定3位承審法官核非屬「依法律或裁判應迴
    避之法官」，原確定裁定即無依法律或裁判應迴避之法官參
    與裁判之情形，聲請人主張原確定裁定有行政訴訟法第273
    條第1項第4款所定再審事由云云，顯屬無據，其再審之聲請
    ，自無理由。
　㈢又當事人就同一事件對於法院所為歷次裁判聲請再審，必須
    其對最近一次裁判之再審有理由者，始得進而審究其前此歷
    次裁判有無再審理由。本件聲請人對於原確定裁定所為再審
    之聲請既無理由，自無庸審究其之前歷次裁判有無再審理由
    ，併予敘明。
四、結論：再審之聲請無理由。
中　　華　　民　　國　　111 　年　　1 　　月　　26　　日
             高雄高等行政法院第二庭
                         審判長法官  李　協　明
                               法官  廖　建　彥
                               法官  林　韋　岑
以上正本係照原本作成。
不得抗告。
中　　華　　民　　國　　111 　年　　1 　　月　　26　　日

                             書記官　陳  嬿  如